【裁判字號】    97,勞訴,32
【裁判日期】    970930
【裁判案由】    給付資遣費
【裁判全文】
臺灣士林地方法院民事判決              97年度勞訴字第32號
原      告  乙○○
被      告  傑米羅傳播國際有限公司
法定代理人  丙○○
訴訟代理人  甲○○
上列當事人間給付資遣費事件，本院於民國97年9 月16日言詞辯
論終結，判決如下：
    主  文
被告應給付原告新臺幣捌拾萬元，及自民國96年1 月1 日起至清
償日止，按週年利率百分之五計算之利息。
訴訟費用新臺幣捌仟柒佰元由被告負擔。
本判決於原告以新臺幣貳拾柒萬元為被告供擔保後，得假執行；
但被告如以新臺幣捌拾萬元為原告預供擔保或提存，得免為假執
行。
    事  實  及  理  由
一、原告起訴主張：原告自民國78年8 月起受僱於被告，於95年
    7 月時，已工作近17年，每月薪資為新臺幣（以下未特別標
    示幣別者，均同）5 萬元及人民幣2 萬8,000 元，亦即平均
    工資約為16萬元。詎被告於95年7 月13日，以其業務變更須
    減少勞工為由，以書面通知資遣原告，除載明原告工作至95
    年7 月31日為止，並表示因被告財務狀況有困難，僅能支付
    資遣費100 萬元，且約定於95年底前給付完畢，該資遣費金
    額雖遠低於勞動基準法所規定原告所得領取之資遣費金額，
    原告仍予同意。惟被告嗣後僅給付20萬元即拒不給付，爰依
    兩造資遣費之約定請求被告如數給付餘款80萬元，另因被告
    未依約於95年底清償完畢，應自96年1 月1 日負遲延責任。
    並聲明請求判決：
    1.被告應給付原告80萬元，及自96年1 月1 日起至清償日止
      ，按週年利率5%計算之利息。
    2.原告願供擔保，請准宣告假執行。
二、被告則辯稱：原告主張之事實均為真正，但因景氣不佳，被
    告財務困難，無法依約支付等語。並聲明請求判決：
    1.原告之訴及假執行之聲請均駁回。
    2.如受不利判決，願供擔保請准宣告免為假執行。
三、原告主張之事實，已據其提出與所述相符之遣散（資遣）及
    遣散費發放通知、勞工保險被保險人投保資料表、薪資證明
    等件為證，且為被告所不爭執（本院卷第20頁參照），堪信
    原告之主張為真實。從而，原告依兩造之資遣費約定，起訴
    請求被告給付80萬元，即無不合，應予准許。另按給付有確
    定期限者，債務人自期限屆滿時起，負遲延責任；又應付利
    息之債務，其利率未經約定，亦無法律可據者，週年利率為
    百分之五，亦為民法第229 條第1 項、第203 條分別明定。
    從而，原告併請求被告自清償期屆滿之翌日即96年1 月1 日
    起至清償日止，按法定利率年息5%加計遲延利息，亦有理由
    。
四、兩造陳明願供擔保，分別聲請宣告假執行及免為假執行，核
    無不合，爰分別酌定相當擔保金額予以准許。
五、本件事證已臻明確，兩造其餘主張舉證及攻擊防禦方法，於
    判決結果不生影響，無庸一一論述，附此敘明。
六、本件訴訟費用為第一審裁判費8,700 元，依職權命由被告負
    擔。
七、據上論結，原告之訴為有理由，依民事訴訟法第78條、第87
    條第1 項、第390 條第2 項、第382條，判決如主文。
中    華    民    國    97    年    9     月    30    日
                  民事第二庭  法  官  王怡雯
以上正本證明與原本無異。
如對本判決上訴，應於判決送達後20日內向本院提出上訴狀。
中    華    民    國    97    年    10    月    1     日
                              書記官  桂大永


司法院資訊處製作；財團法人民間司法改革基金會備份。
